臺灣桃園地方法院民事裁定　　　　　　100 年度抗字第102 號
抗　告　人　林秋霖
相　對　人　徐榮智
上列當事人間拍賣抵押物事件，對於民國100 年7 月27日本院簡
易庭司法事務官所為100 年度司拍字第356 號民事裁定，提起抗
告，裁定如下：
    主  文
抗告駁回。
抗告程序費用由抗告人負擔。
    理  由
一、按抵押權人，於債權已屆清償期，而未受清償者，得聲請法
    院，拍賣抵押物，就其賣得價金而受清償。民法第873 條定
    有明文。是抵押權人依此規定聲請拍賣抵押物，係屬非訟事
    件，法院所為准駁之裁定，既無確定實體法上法律關係存否
    之性質，要於債權及抵押權之存否，並無既判力。故祇須其
    抵押權已經依法登記，且債權已屆清償期而未受清償，法院
    即應為准許拍賣之裁定，對於此項法律關係有爭執之人，為
    求保護其權利，不妨提起訴訟，以求解決，不得僅依抗告程
    序聲明其爭執，並據為廢棄拍賣裁定之理由（最高法院51年
    第3 次民事庭會議決議意旨參照。）
二、查本件相對人主張對於抗告人有原裁定所載之債權，並以原
    裁定主文所示之不動產設定抵押權，且經依法登記，該債權
    又已屆清償期而未受清償，有相對人提出之土地及建物登記
    簿第二類謄本正本1 紙、本票影本2 紙、抵押權設定契約書
    影本1 紙、他項權利證明書影本1 紙在卷可稽（見本院100
    年度司拍字第356 號民事卷第6 頁至第12頁、第20頁至第21
    頁），原審據以准許相對人拍賣抵押物之聲請，即無不當。
    抗告人雖以訴外人簡月香與相對人間未發生任何債權債務關
    係，故抵押權所擔保之債務不存在；又相對人所提供前開本
    票皆為影本，而否認其為真正，縱認本票真正，該本票債權
    業已罹於時效而消滅，及抗告人另於100 年6 月28日向本院
    提出確認抵押權不存在之訴訟進行中等語為之爭執。然依首
    開說明，拍賣抵押物裁定係採形式審查，抗告人前開抗告意
    旨所陳，即便屬實，亦不影響相對人拍賣抵押物之聲請形式
    要件業已具備之事實，抗告人應就其爭執事項，另行起訴，
    以求解決。是抗告人提起抗告，請求廢棄
    原裁定，即為無理由，應予駁回。
三、據上論結，本件抗告為無理由，依非訟事件法第46條、第21
    條第2 項、第24條第1 項，民事訴訟法第495 條之1 第1 項
    、第449 條第1 項、第78條，裁定如主文。
中    華    民    國   100    年    9     月    2     日
                    民事第二庭  審判長法  官  劉克聖
                                      法  官  袁雪華
                                      法  官  高明德
以上正本係照原本作成。
本裁定除以適用法規顯有錯誤為理由，並經本院許可外，不得再
抗告。如提起再抗告，應於收受後10日內，向本院提出再抗告狀
，並繳納再抗告費新台幣1,000 元。
中    華    民    國    100   年    9     月    2     日
                                      書記官  崔青菁